【裁判字號】    95,訴,783
【裁判日期】    950719
【裁判案由】    毒品危害防制條例
【裁判全文】
臺灣高雄地方法院刑事判決               95年度訴字第783號
公  訴  人  臺灣高雄地方法院檢察署檢察官
被      告  甲○○
上列被告因違反毒品危害防制條例案件，經檢察官提起公訴（95
年度毒偵字第1611號）暨移送併辦（95年度毒偵字第3046號），
本院合議庭裁定由受命法官獨任進行簡式審判程序後，判決如下
：
    主  文
甲○○連續施用第一級毒品，累犯，處有期徒刑捌月。扣案含有
第一級毒品海洛因成分之白粉（驗後分別淨重零點肆捌公克、零
點零貳）沒收銷燬之。扣案之包裝前揭白粉之空包裝貳包（分別
重零點貳零公克、零點貳陸公克），均沒收。
    事  實
一、甲○○前於民國（下同）82年間因違反肅清煙毒條例案件，
    經臺灣高等法院高雄分院以82年度上訴字第1273號駁回甲○
    ○就本院82年度訴字第711 號判決處有期徒刑3 年2 月之上
    訴而確定，於83年11月7 日假釋出監，再於假釋期間內之84
    年間，因違反肅清煙毒條例案件，經本院以84年度訴字第
    3157號判處有期徒刑3 年2 月確定而撤銷假釋，經併予執行
    至90年1月21日假釋付保護管束期滿而執行完畢。
二、甲○○於93年間因施用毒品案件，經檢察官聲請本院以93年
    毒聲字第927 號裁定施以觀察、勒戒後，認無繼續施用毒品
    傾向，於93年7 月29日因觀察、勒戒執行完畢而釋放。詎甲
    ○○仍未戒除毒癮，基於施用第一級毒品海洛因之概括犯意
    ，自前揭觀察、勒戒執行完畢釋放後5 年內之94年9 月間某
    日起，至95年3 月5 日16時止，以平均每3 至4 日施用1 次
    之頻率，在高雄市○鎮區○○路92號3 樓住處，以將海洛因
    摻水置入注射針筒注射體內之方式，施用第一級毒品海洛因
    多次，嗣分別於(一)95年1 月17日16時許，為警持搜索票前至
    高雄市○鎮區○○路92號搜索查獲，並扣得含有第一級毒品
    海洛因成分之白粉1 包（白粉驗後淨重0.48公克，空包裝重
    0.20公克）；(二)95年3 月8 日15時40分許，在高雄市前鎮區
    ○○○路與汕頭街口，為警發現可疑而上前盤查扣得含有第
    一級毒品海洛因成分之白粉1 包（白粉驗後淨重0.02公克，
    空包裝重0.26公克）。
三、案經高雄市政府警察局前鎮分局移請臺灣高雄地方法院檢察
    署檢察官偵查起訴暨移送併辦。
    理  由
一、上揭犯罪事實，業據(一)被告於本院審理時為有罪之陳述，核
    與(二)被告分別於95年1 月17日18時許、95年3 月8 日18
    時5 分許為警查獲後警詢時所採集之尿液經分別送驗後，均
    呈碼啡（為海洛因經人體代謝反應物）陽性反應相符，此分
    別有高雄市立凱旋醫院95年2 月9 日轉碼編號A00000000 號
    尿液檢驗報告（見95毒偵1611號卷第40頁）、95年3 月10日
    轉碼編號A00000000 號檢驗報告（見95毒偵3046號卷第11頁
    ）在卷可稽；(三)又扣案白粉，經分別送驗結果，確均含有第
    一級毒品海洛因成分，此分別有法務部調查局95年3 月28日
    調科壹字第220022643 號鑑定通知書（見本院卷第17頁）、
    95年5 月16日調科壹字第220023264 號鑑定通知書（見本院
    卷第65頁）；(四)又有包裝前揭白粉之空包裝袋2 個扣案可證
    ；(五)又被告前於93年間因施用毒品案件，經檢察官聲請本院
    以93年毒聲字第927 號裁定施以觀察、勒戒後，認無繼續施
    用毒品傾向，於93年7 月29日因觀察、勒戒執行完畢而釋放
    之事實，亦有臺灣高等法院被告前案紀錄表及臺灣高雄地方
    法院檢察署刑案資料查註紀錄表、臺灣高雄地方法院檢察署
    檢察官93年度毒偵緝字第395號不起訴處分書在卷足參，是
    本件被告甲○○於觀察、勒戒執行完畢釋放後5 年內再為本
    件施用毒品之犯行事證明確，應依法論科。
二、(一)查海洛因係毒品危害防制條例第2 條第2 項第1 款明定之
    第一級毒品，本件被告甲○○前因施用毒品，經觀察、勒戒
    執行完畢釋放後5 年內再犯本件犯行，核其所為係犯毒品危
    害防制條例第10條第1 項之施用第一級毒品罪，被告持有第
    一級毒品之行為已為其施用之高度行為所吸收，不另論罪。
    (二)適用新舊刑法部分：按刑法於94年2 月2 日公布並於95
    年7 月1 日施行，於新法施行後，應適用新法第2 條第1 項
    之規定「行為後法律有變更者，適用行為時之法律。但行為
    後之法律有利於行為人者，適用最有利於行為人之法律」為
    「從舊從輕」之比較，比較時應就罪刑有關之共犯、未遂犯
    、想像競合犯、牽連犯、連續犯、結合犯，以及累犯加重、
    自首減輕暨其他法定加減原因（如身分加減）與加減例等一
    切情形，綜其全部罪刑之結果而為之。連續犯部分：本件
    被告多次施用第一級毒品海洛因之犯行，時間緊接、方法相
    同，觸犯構成要件相同之罪，顯係基於概括犯意為之，(1)係
    構成修正前刑法第56條連續犯之規定，應依該規定以一罪論
    並加重其刑。檢察官僅就被告自94年12月間某日起至95年1
    月16日21時許之施用第一級毒品犯行起訴，惟其餘部分與起
    訴事實具有連續犯關係，係裁判上一罪，為起訴效力所及，
    本院自得一併審理；(2)然修正後刑法已廢除刑法第56條之規
    定，應依修正後刑法規定以數罪論；累犯部分：被告前於
    82年間因違反肅清煙毒條例案件，經臺灣高等法院高雄分院
    以82年度上訴字第1273號駁回甲○○就本院82年度訴字第
    711 號判決處有期徒刑3 年2 月之上訴而確定，於83年11月
    7 日假釋出監，再於假釋期間內之84年間，因違反肅清煙毒
    條例案件，經本院以84年度訴字第3157號判處有期徒刑3 年
    2 月確定而撤銷假釋，經併予執行至90年1 月21日假釋付保
    護管束期滿而執行完畢，有臺灣高等法院被告前案紀錄表可
    參，其於執行完畢後5 年內再故意犯本件犯行，(1)依修正前
    刑法第47條規定係累犯，應加重其刑；(2)依修正後之刑法第
    47條第1 項之規定，亦構成累犯，應加重其刑。綜合以上
    ，本院審酌被告犯行，(1)依舊刑法規定，係依連續犯規定以
    一罪論之累犯；(2)依新刑法規定，則係以數罪論之累犯，綜
    合其全部罪刑之結果比較，被告行為後之新刑法並不較舊刑
    法有利於被告，依修正後刑法第2 條第1 項前段規定，應適
    用被告行為時之舊刑法。至於刑法第11條、第38條僅係文字
    規範明確性之更動，並不涉及法律判斷標準之變更，尚難認
    係刑法第2 條第1 項前段所稱之行為後法律有變更之情形，
    附此敘明。(三)被告同時有二加重事由，應依刑法第70條（未
    修正）規定遞加之。(四)爰審酌被告前經觀察、勒戒，竟仍不
    知悔改，無堅定戒癮之意志，惟其行為尚未危害他人及其犯
    後坦承犯行，態度尚稱良好等一切情狀，量處如主文所示之
    刑，並諭知易科罰金之折算標準。(五)扣案含有第一級毒品
    海洛因成分之白粉（驗後分別淨重0.48公克、0.02公克），
    業據被告於本院審理時坦承均係供其為本案施用第一級毒品
    海洛因犯行所用（見本院95年7 月5 日審判筆錄第3 頁），
    應均依毒品危害防制條例第18條第1 項前段之規定，沒收銷
    燬之。至於送驗耗費之海洛因部分，既已滅失不存在，自無
    宣告沒收銷燬之必要。扣案之包裝前揭含有第一級毒品成
    分之白粉之空包裝袋2 包（分別重0.20公克、0.26公克），
    因既已經法務部調查局鑑定報告秤出不含毒品之重量，自難
    稱無法與毒品析離，且據被告於本院審理時坦承係供其為本
    案施用第一級毒品海洛因犯行所用（見本院95年7 月5 日審
    判筆錄第3 頁），爰依刑法第38條第1 項第2 款之規定（未
    修正）宣告沒收。
據上論斷，應依刑事訴訟法第273條之1第1項、第299條第1項前
段，毒品危害防制條例第10條第1 項、第18條第1 項前段，刑法
第11條、修正前刑法第56條、修正前刑法第47條、刑法第38 條
第1 項第2 款，判決如主文。
本案經檢察官乙○○到庭執行職務
中    華    民    國    95    年    7     月    19    日
                  刑事第十一庭  法  官  楊智守
以上正本證明與原本無異。
如不服本判決，應於判決送達後10日內，向本院提出上訴狀。
中    華    民    國    95    年    7     月    19    日
                                書記官  劉音利
附錄本案論罪科刑法條：
毒品危害防制條例第10條
施用第1級毒品者，處6月以上5年以下有期徒刑。
施用第2級毒品者，處3年以下有期徒刑。


司法院資訊處製作；財團法人民間司法改革基金會備份。
